臺灣臺南地方法院刑事判決
111年度易字第291號
聲  請  人  臺灣臺南地方檢察署檢察官
被      告  吳進源



上列被告因恐嚇案件，經檢察官聲請以簡易判決處刑（111年度
軍偵字第15號），本院認不應以簡易判決處刑（原案號：111年
度簡字第675號），改依通常程序審理，判決如下：
    主  文
吳進源無罪。
    理  由
一、公訴意旨略以：被告吳進源與王○○為朋友關係，因細故交惡
    ，被告竟基於恐嚇之犯意，於民國110年10月11日19時4分許
    ，在不詳地點，以臉書通訊軟體MESSENGER傳送「我一定會
    找你放心」、「你確定你不要來當面跟我談嗎？那我只能動
    身找你講事情了喔」、「你躲好就不要被我找到你不跟我講
    清我們沒完」等文字訊息恫嚇王○○，致王○○心生畏懼，因認
    被告涉犯刑法第305條之恐嚇危害安全罪嫌。
二、按犯罪事實應依證據認定之，無證據不得認定其犯罪事實；
    又不能證明被告犯罪者，應諭知無罪之判決，刑事訴訟法第
    154條第2項、第301條第1項分別定有明文。次按認定犯罪事
    實所憑之證據，雖不以直接證據為限，間接證據亦包括在內
    ，然而無論直接或間接證據，其為訴訟上之證明，須於通常
    一般之人均不致有所懷疑，而得確信其為真實之程度者，始
    得據為有罪之認定，倘其證明尚未達到此一程度，而有合理
    之懷疑存在時，即應為無罪之判決。
三、公訴意旨認被告涉犯恐嚇罪嫌，係以：被告於偵訊之供述、
    告訴人王○○於警詢及偵訊之指訴、MESSENGER截圖2張， 為
    其論罪之依據。
四、訊據被告固坦承其以MESSENGER傳送上開文字訊息予王○○，
    惟否認有何恐嚇犯行，辯稱：我傳這些訊息，沒有要傷害王
    ○○之意思，只是希望王○○出面向我太太道歉，他之前與我太
    太有糾紛等語。經查：
（一）被告於110年10月11日19時4分許，以MESSENGER傳送「我
      一定會找你放心」、「你確定你不要來當面跟我談嗎？那
      我只能動身找你講事情了喔」、「你躲好就不要被我找到
      你不跟我講清我們沒完」等文字訊息予王○○之事實，業據
      被告於警詢、偵訊及本院均坦承不諱，核與證人王○○於警
      詢及偵訊之指訴相符，並有MESSENGER截圖2張可稽，堪以
      認定。
（二）刑法第305條規定「以加害生命、身體、自由、名譽、財
      產之事恐嚇他人，致生危害於安全者，處2年以下有期徒
      刑、拘役或9千元以下罰金。」故恐嚇罪之成立，必以對
      生命、身體、自由、名譽、財產有將來惡害之通知，使人
      心生畏怖，始足當之。本件被告所傳送之文字訊息，就字
      義而言，僅係一再表達其要找王○○或要求王○○出面之意，
      並無對王○○之生命、身體、自由、名譽或財產，有何將來
      惡害之通知，尚不該當恐嚇罪之客觀構成要件。
（三）綜上，公訴意旨所舉之證據，不足證明被告有何恐嚇犯行
      ，復查無其他積極證據，足使本院形成有罪之確信，本件
      即屬不能證明被告犯罪，參諸前揭說明，依法應諭知無罪
      之判決。
據上論斷，依刑事訴訟法第301條第1項，判決如主文。
本案經檢察官錢鴻明聲請簡易判決處刑，檢察官紀芊宇到庭執行
職務。
中　　華　　民　　國　　111 　年　　4 　　月　　25　　日
　　　　　　　　　刑事第十一庭  法　官　周宛瑩
以上正本證明與原本無異。
如不服本判決應於收受本判後20日內向本院提出上訴書狀，並應
敘述具體理由。其未敘述上訴理由者，應於上訴期間屆滿後20日
內向本院補提理由書狀（均須按他造當事人之人數附繕本）「切
勿逕送上級法院」。
  　　　　　　　　　　　　　　　書記官　李諾櫻
中　　華　　民　　國　　111 　年　　4 　　月　　25　　日